【裁判字號】    97,易,746
【裁判日期】    970930
【裁判案由】    竊盜
【裁判全文】
臺灣臺中地方法院刑事判決               97年度易字第746號
公  訴  人  臺灣臺中地方法院檢察署檢察官
被      告  丙○○
                    （現另案於雲林第二監獄執行中）
上列被告因竊盜案件，經檢察官提起公訴（96年度偵字第22690號）
，本院判決如下：
    主    文
丙○○共同竊盜，累犯，處有期徒刑拾月。
    犯罪事實
一、丙○○前於民國94年間因犯詐欺罪及違反毒品危害防制條例
    等案件，經臺灣彰化地方法院判處應執行有期徒刑1年5月確
    定，送監執行，復因適用中華民國九十六年罪犯減刑條例，
    經臺灣彰化地方法院裁定減刑後應執行有期徒刑九月，於96
    年7月15日縮刑期滿執行完畢。詎丙○○仍不知悔改，其於
    96年8月3日在臺中縣烏日鄉○○路，見甲○○所有之KOMATS
    U小松D31P型、車身號碼43143號堆土機，鑰匙未拔取而停放
    該處，即與乙○○（嗣到案後本院另行審結）共同基於意圖
    為自己不法所有之竊盜犯意聯絡，於96年8月6日上午某時，
    由乙○○先透過不知情之林春霖找妥由不知情之買主即黃地
    發所經營之「桐榮機械貿易商行」後，推由丙○○於同日15
    時前某時，發動該堆土機後移至臺中縣烏日鄉○○路之烏溪
    河畔（國道三號高速公路草屯交流道附近），而竊取該堆土
    機1輛，並隨即於同年月7日，由丙○○找不知情之楊志偉當
    見證人，乙○○則找不知情之拖車司機楊家政，並與不知情
    林春霖、黃地發所經營之「桐榮機械貿易商行」委任不知情
    之黃遠志等人，一同前往停放該堆土機之臺中縣烏日鄉○○
    路之烏溪河畔洽談交易，乙○○與丙○○即在臺中縣烏日鄉
    ○○路之烏溪河畔現場，由乙○○出面對黃遠志佯稱該堆土
    機賣主為丙○○，該堆土機係當舖之流當品，並保證來源無
    問題等語，嗣黃遠志以電話轉知黃地發後，黃地發同意以新
    臺幣（下同）20萬元代價購買該堆土機。乙○○隨即將該堆
    土機發動駕駛停放至拖板車上，並委由不知情之托板車司機
    楊家政將該堆土機載運至雲林縣西螺鎮○○路78之6號黃地
    發所經營之「桐榮機械貿易行」交付予不知情之黃地發，丙○○則與楊志偉一同至雲林縣西螺鎮○○路78之6號黃地發
    所經營之「桐榮機械貿易行」簽訂買賣契約，而共同竊取該
    堆土機1輛既遂。嗣甲○○發現遭竊報警處理，為警循線查
    獲。
二、案經內政部警政署保安警察大隊第三總隊第一大隊報告臺灣
    臺中地方法院檢察署檢察官偵查起訴。
    理    由
一、訊據被告丙○○固坦承有與共同被告乙○○一同行竊前開堆
    土機後變賣之事實，惟辯稱，該堆土機一直都停放在臺中縣
    烏日鄉○○路之烏溪河畔等語。然查，前開犯罪事實，業據
    證人甲○○、楊志偉、林春霖、黃遠志、黃地發、楊家政等
    人於警詢、檢察官偵查中分別證述明確，復有臺中縣警察局
    烏日分局烏日派出所受理刑事案件報案三聯單、進口報單、
    挖土機買賣契約書、責負保管領據、贓物認領保管單、被告
    丙○○身份證正反面影本各1份、堆土機照片4張、監視錄影
    翻拍照片6張等附卷可稽。被告雖辯稱該堆土機一直停放在
    臺中縣烏日鄉○○路之烏溪河畔未挪動，然其於警詢時及供
    陳其於96年8月3、4日間就發現，觀察2、3天後，即偷取該
    堆土機等語明確，並證人甲○○於警詢證稱係於96年8月6日
    15時發現該堆土機遭竊並報案等語明確，核與報案三聯單上
    所記載之日期相符，顯見被告等人確係將該堆土機竊取後移
    至交易現場甚明。又被告與共同被告乙○○竊取前開堆土機
    既遂並予以變賣，足認其等確有為自己不法所有之意圖甚明
    。事證明確，被告丙○○犯行堪以認定。
二、核被告丙○○所為，係犯刑法第320條第1項之竊盜罪，被告
    與共同被告乙○○間，就前開竊盜之犯行，有犯意聯絡及行
    為分擔，均成立共同正犯。被告與共犯乙○○雖委由不知情
    楊家政將該堆土機載運至「桐榮機械貿易行」，然此係被告
    被告與共犯乙○○竊得該堆土機置於其等實力支配之下後，
    始為委任楊家政，並不因此成立間接正犯，併予敘明。查，
    被告前於94年間因犯詐欺罪及違反毒品危害防制條例等案件
    ，經臺灣彰化地方法院判處應執行有期徒刑1年5月確定，送
    監執行，復因適用中華民國九十六年罪犯減刑條例，經臺灣
    彰化地方法院裁定減刑後應執行有期徒刑九月，於96年7 月
    15日縮刑期滿執行完畢，此有臺灣高等法院被告前案紀錄表
    1份在卷足憑，其前受徒刑執行完畢後，5年以內故意再犯本
    件有期徒刑以上之罪，為累犯，應依刑法第47條第1項之規
    定，加重其刑。爰審酌前有多次前科，素行不佳，本件與共
    犯共同竊取堆土機，其等犯罪之動機、地位、分工，造成被
    害人之損害非輕，其等因此獲取利益達20萬元，被告並分得
    5萬元，及其犯後坦承犯行等一切情狀，量處如主文所示之
    刑。
據上論斷，應依刑事訴訟法第299條第1項前段，刑法第28條、第
320條第1項、第47條第1項，刑法施行法第1條之1，判決如主文
。
中    華    民    國    97    年    9     月    30    日
                  刑事第六庭    法  官  戴博誠
上正本證明與原本無異。
如不服本判決，應於收受送達後10日內向本院提出上訴書狀（應
敘述具體理由並附繕本）。
上訴書狀如未敘述理由，應於上訴期間屆滿後20日內補提理由書
於本院。
                                書記官  林政佑
中    華    民    國    97    年    9     月    30    日
【附錄論罪科刑法條】
刑法第320條第1項：
意圖為自己或第三人不法之所有，而竊取他人之動產者，為竊盜
罪，處 5 年以下有期徒刑、拘役或 5 百元以下罰金。


司法院資訊處製作；財團法人民間司法改革基金會備份。
